臺灣新北地方法院刑事判決
111年度審訴字第839號
公  訴  人  臺灣新北地方檢察署檢察官
被      告  龔子仁

                    址設新北市○○區○○路00號（新北市土城戶政事務所）

            楊順發


上列被告等因妨害秩序等案件，經檢察官提起公訴（110年度少
連偵字第555號），被告等於準備程序中就被訴事實為有罪之陳
述，本院裁定進行簡式審判程序，茲判決如下：
    主  文
丙○○犯在公共場所聚集三人以上下手實施強暴罪，處有期徒刑陸
月，如易科罰金，以新臺幣壹仟元折算壹日。扣案之安全帽1個
沒收。
乙○○共同犯毀損他人物品罪，處有期徒刑參月，如易科罰金，以
新臺幣壹仟元折算壹日。
    事  實
一、丙○○、乙○○、同案少年鄭○恆、葉○炫（同案少年鄭○恆、葉○
    炫以下合稱同案少年、案發時均未滿18歲、真實姓名年籍均
    詳卷，均由警另移送本院少年法庭審理）等4人為朋友關係
    。同案少年鄭○恆、葉○炫等2人與鄭○駿（民國95年7月生，
    真實姓名年籍詳卷）因細故而心生不滿，同案少年鄭○恆、
    葉○炫等2人於110年9月15日0時許見鄭○駿所有車牌號碼000-
    0000號普通重型機車（下稱本案機車）停放在新北市○○區○○
    街000巷0弄00號路邊（下稱案發地點），遂由同案少年鄭○
    恆以通訊軟體聯繫丙○○、乙○○前來，丙○○、乙○○、同案少年
    鄭○恆、葉○炫等4人均明知案發地點為公共場所，群聚三人
    以上發生衝突，顯會造成公眾或他人恐懼不安，仍共同基於
    妨害該處社會秩序安寧、毀損之犯意聯絡，丙○○持安全帽、
    同案少年鄭○恆、同案少年葉○炫分持現場附近之曬衣桿及滅
    火器砸毀本案機車，乙○○則錄影拍下砸車過程，本案機車之
    大燈燈殼、前車殼、兩側車殼、前檔泥板、前後方向燈殼、
    兩邊後照鏡、椅墊等處毀壞不堪使用後，由同案少年鄭○恆
    將影片發布於社群軟體INSTAGRAM後逃逸離去，嗣鄭○駿於社
    群軟體INSTAGRAM發見砸車影片，報警處理，循線通知丙○○
    、乙○○、同案少年鄭○恆、葉○炫到案，並扣得安全帽1個，
    始悉上情。
二、案經鄭○駿訴由新北市政府警察局板橋分局報告臺灣新北地
    方檢察署檢察官偵查起訴。
    理  由
一、按除被告所犯為死刑、無期徒刑、最輕本刑為3 年以上有期
    徒刑之罪或高等法院管轄第一審案件者外，於第一次審判期
    日前之準備程序進行中，被告先就被訴事實為有罪之陳述時
    ，審判長得告知被告簡式審判程序之旨，並聽取當事人、代
    理人、辯護人及輔佐人之意見後，裁定進行簡式審判程序，
    刑事訴訟法第273 條之1 第1 項定有明文。本件被告二人所
    犯係死刑、無期徒刑、最輕本刑為3 年以上有期徒刑以外之
    罪，其於準備程序中就被訴事實為有罪之陳述，經本院告知
    簡式審判程序之旨，並聽取公訴人及被告二人之意見後，認
    宜進行簡式審判程序，爰依上開規定裁定行簡式審判程序。
二、上揭事實，業據被告二人於本院準備程序及審理時均坦承不
    諱，核與證人即告訴人鄭○駿、證人即同案少年鄭○恆、葉○
    炫於警詢時之證述情節相符，並有新北市政府警察局板橋分
    局搜索扣押筆錄、扣押物品目錄表各2份、報案紀錄翻拍照
    片、案發現場照片、社群軟體INSTAGRAM翻拍照片、監視器
    錄影畫面暨密錄器翻拍照片、新北市政府警察局舉發違反道
    路交通管理事件通知單翻拍照片、刑案照片、估價單2張附
    卷可稽，被告二人犯行堪予認定。
三、論罪科刑：
（一）按刑法第150 條係以在公共場所或公眾得出入之場所有「
      聚集」之行為為構成要件，亦即行為不論其在何處、以何
      種聯絡方式（包括社群通訊軟體）聚集，其係在遠端或當
      場為之，均為本條之聚集行為，且包括自動與被動聚集之
      情形，亦不論是否係事前約定或臨時起意者均屬之，且聚
      集之人數明定為三人以上，而不受限於須隨時可以增加之
      情形，乃因上開行為對於社會治安與秩序，均易造成危害
      ；本罪之成立，客觀上係三人以上，在公共場所或公眾得
      出入之場所聚集，進而實行強暴或脅迫（例如：鬥毆、毀
      損或恐嚇等行為），不論是對於特定人或不特定人為之，
      已造成公眾或他人之危害、恐懼不安，且行為人主觀上就
      此有所認識而仍為本罪構成要件之行為者，即該當本罪之
      構成要件（刑法第150條修正理由參照）。查被告丙○○持
      安全帽砸毀本案機車而下手實施強暴行為，被告乙○○在場
      助勢並錄影拍下砸車過程，嗣由同案少年鄭○恆將影片發
      布於社群軟體INSTAGRAM，案發地點為不特定人得以自由
      出入之街道上，渠等所為已危害安寧且造成路過之民眾恐
      慌不安，且被告二人於聚集前已知此行目的係為砸車，已
      可認渠等於聚集過程中，主觀上已有施以強暴之認識及故
      意甚明。
（二）是核被告丙○○所為，係犯刑法第150 條第1 項後段之在公
      共場所聚集三人以上下手實施強暴罪及同法第354 條之毀
      損他人物品罪；被告乙○○所為，係犯刑法第150條第1項前
      段之在公共場所聚集三人以上實施強暴而在場助勢罪及同
      法第354 條之毀損他人物品罪。被告二人與少年鄭○恆、
      葉○炫就上開犯行間，有犯意聯絡及行為分擔，均應論以
      共同正犯，至刑法條文有「結夥三人以上」者，其主文之
      記載並無加列「共同」之必要（最高法院79年度台上字第
      4231號判決意旨參照）。又被告二人均係以一行為觸犯上
      開二罪名，均為想像競合犯，應依刑法第55條之規定，分
      別從一重之在公共場所聚集三人以上下手實施強暴罪、毀
      損他人物品罪處斷。爰審酌被告二人不思理性解決紛爭，
      任意毀損他人之物，造成其財物上之損失，妨害社會秩序
      安寧，所為應予非難，兼衡渠等素行、犯罪之動機、目的
      、手段，以及犯後態度等一切情狀，分別量處如主文所示
      之刑，及均諭知易科罰金之折算標準，以資懲儆。扣案之
      安全帽1個，為被告丙○○所有供本案犯罪所用，業據其供
      明在卷，爰依刑法第38條第2 項規定，宣告沒收之。至其
      餘扣案物，均非被告所有，核其性質亦非屬違禁物，爰不
      予宣告沒收，併此敘明。
據上論斷，應依刑事訴訟法第273 條之1 第1 項、第299 條第1
項前段，刑法第28條、第150 條第1 項、第354 條、第55條、第
41條第1 項前段、第38條第2 項，判決如主文。
本案經檢察官甲○○提起公訴，檢察官劉新耀到庭執行職務。
中　　華　　民　　國　　111 　年　　9 　　月　　22　　日
                  刑事第二十四庭  法  官  徐子涵
上列正本證明與原本無異。
如不服本判決，應於判決送達後20日內敘明上訴理由，向本院提
出上訴狀 (應附繕本) ，上訴於臺灣高等法院。其未敘述上訴理
由者，應於上訴期間屆滿後20日內向本院補提理由書「切勿逕送
上級法院」。
                                  書記官　游士霈
中　　華　　民　　國　　111 　年　　9 　　月　　22　　日
附錄本案論罪科刑法條全文：
中華民國刑法第150條
在公共場所或公眾得出入之場所聚集三人以上，施強暴脅迫者，
在場助勢之人，處1年以下有期徒刑、拘役或10萬元以下罰金；
首謀及下手實施者，處6月以上5年以下有期徒刑。
犯前項之罪，而有下列情形之一者，得加重其刑至二分之一：
一、意圖供行使之用而攜帶兇器或其他危險物品犯之。
二、因而致生公眾或交通往來之危險。
中華民國刑法第354條
（毀損器物罪）
毀棄、損壞前二條以外之他人之物或致令不堪用，足以生損害於
公眾或他人者，處2 年以下有期徒刑、拘役或一萬五千元以下罰
金。